臺灣嘉義地方法院刑事裁定
111年度聲字第946號
聲  請  人  臺灣嘉義地方檢察署檢察官
受  刑  人  王金榮



上列聲請人因受刑人數罪併罰有二裁判以上，聲請定其應執行之
刑（１１１年度執更字第８６３號），本院裁定如下：
    主  文
王金榮所犯如附表所示各罪所處之有期徒刑，應執行有期徒刑壹
年參月。
    理  由
一、聲請意旨略謂：受刑人王金榮因違反家庭暴力防治法等案件
    ，先後經法院判決確定如附表，應依刑法第５３條、第５１條第
    ５款，定其應執行之刑，爰依刑事訴訟法第４７７條第１項聲請
    裁定等語。
二、按「（第１項）裁判確定前犯數罪者，併合處罰之。但有下
    列情形之一者，不在此限：一、得易科罰金之罪與不得易科
    罰金之罪。…。（第２項）前項但書情形，受刑人請求檢察官
    聲請定應執行刑者，依第５１條規定定之。」，刑法第５０條第
    １項但書第１款、第２項定有明文。次按數罪併罰，有二裁判
    以上者，依第５１條之規定，定其應執行之刑；數罪併罰，分
    別宣告其罪之刑，如宣告多數有期徒刑者，於各刑中之最長
    期以上，各刑合併之刑期以下，定其刑期，但不得逾３０年，
    刑法第５３條、第５１條第５款亦分別定有明文。又按法律上屬
    於自由裁量之事項，並非概無法律性之拘束，自由裁量係於
    法律一定之外部性界限內（以定執行刑言，即不得違反刑法
    第５１條之規定），使法官具體選擇以為適當之處理，因此在
    裁量時，必須符合所適用之法規之目的，更進一步言，須受
    法律秩序之理念所指導，此亦即所謂之自由裁量之內部性界
    限。關於定應執行之刑，既屬自由裁量之範圍，其應受此項
    內部性界限之拘束，要屬當然（最高法院８０年台非字第４７３
    號判例意旨參照）。
三、經查：
（一）本件受刑人王金榮因犯如附表編號１至６所示之罪，先後經
      本院以如附表編號１至６所示之判決分別判處如各該編號所
      示之有期徒刑，而其中如附表編號２至６所示之罪所處之有
      期徒刑，嗣經本院以１１１年度聲字第８０３號裁定定應執行有
      期徒刑１０月，均告確定在案，有上開案件判決書、裁定書
      及臺灣高等法院被告前案紀錄表各１份附卷可稽。
（二）又本件受刑人所犯如附表編號１所示之罪為不得易科罰金
      之罪，與其另犯如附表編號２至６所示之罪為得易科罰金之
      罪，依刑法第５０條第１項但書第１款規定，固不得併合處罰
      ，然本件係聲請人臺灣嘉義地方檢察署檢察官應受刑人之
      請求而提出聲請，有受刑人簽署之「臺灣嘉義地方檢察署
      定刑聲請書」１份存卷可考（見本院卷第７頁），核與刑法
      第５０條第２項規定相符，從而聲請人據此依刑法第５３條及
      第５１條第５款規定，聲請裁定定其應執行之刑，本院審核
      認本件聲請與首揭法條規定尚無不合，應予准許，爰斟酌
      受刑人犯罪之類型、情節、次數及受刑人就臺灣嘉義地方
      檢察署書面所詢有關定執行刑之刑度部分並未表示意見（
      見本院卷第７頁），在前揭外部性及內部性界限範圍內，
      定如主文所示之應執行刑。至受刑人所犯如附表編號２至６
      所示之有期徒刑，原雖得易科罰金，然與如附表編號１所
      示不得易科罰金之他罪併合處罰之結果，已不得易科罰金
      ，本院於定執行刑時，自無庸再諭知易科罰金之折算標準
      。
四、爰依刑事訴訟法第４７７條第１項，刑法第５０條第２項、第５３條
    、第５１條第５款，裁定如主文。
中　　華　　民　　國　　111 　年　　11　　月　　15　　日
                  刑事第九庭    法　官　簡仲頤
上列正本證明與原本無異。
如不服本裁定，應於裁定送達後5日內向本院提出抗告狀（應附
繕本）。　　　　　　　　　
中　　華　　民　　國　　111 　年　　11　　月　　15　　日
                                書記官　吳明蓉
附表：受刑人王金榮定應執行刑案件一覽表　　　　　　　　　
編          號  １ ２ ３ 罪          名  攜帶兇器踰越安全設備竊盜罪 違反保護令罪 違反保護令罪 宣    告    刑  有期徒刑７月  有期徒刑３月，如易科罰金，以新臺幣１仟元折算１日。 有期徒刑３月，如易科罰金，以新臺幣１仟元折算１日。 犯  罪  日  期  １１０年１０月１９日  １１０年１２月２日（聲請書附表誤載為１１１年１月２９日） １１０年１２月５日（聲請書附表誤載為１１１年１月２９日） 偵查(自訴)機關年 度 及 案 號  臺灣嘉義地方檢察署１１０年度偵字第９８６１號等 臺灣嘉義地方檢察署１１１年度偵字第１７５８號等 臺灣嘉義地方檢察署１１１年度偵字第１７５８號等 最  後  事實審 法    院 臺灣嘉義地方法院 臺灣嘉義地方法院 臺灣嘉義地方法院  案    號 １１１年度易字第８４號 １１１年度嘉簡字第３６３、４３５號 １１１年度嘉簡字第３６３、４３５號  判決日期 １１１年２月２５日 １１１年５月１７日 １１１年５月１７日 確  定   判  決 法    院 臺灣嘉義地方法院 臺灣嘉義地方法院 臺灣嘉義地方法院  案    號 １１１年度易字第８４號 １１１年度嘉簡字第３６３、４３５號 １１１年度嘉簡字第３６３、４３５號  判決確定日    期 １１１年４月８日 １１１年６月２７日 １１１年６月２７日 是否為得易科罰金之案件  否 是 是  備          註  臺灣嘉義地方檢察署１１１年度執字第１３１３號 編號２至６所示５罪，嗣經本院以１１１年度聲字第８０３號裁定定應執行有期徒刑１０月確定（臺灣嘉義地方檢察署１１１年度執更字第８６３號）  
　　　　　　　　　　　　　　　　　
編          號  ４ ５ ６ 罪          名  違反保護令罪 違反保護令罪 違反保護令罪 宣    告    刑  有期徒刑３月，如易科罰金，以新臺幣１仟元折算１日。  有期徒刑２月，如易科罰金，以新臺幣１仟元折算１日。 有期徒刑３月，如易科罰金，以新臺幣１仟元折算１日。 犯  罪  日  期  １１１年１月２９日 １１１年４月４日 １１１年３月１５日 偵查(自訴)機關年 度 及 案 號  臺灣嘉義地方檢察署１１１年度偵字第１７５８號等 臺灣嘉義地方檢察署１１１年度偵字第１７５８號等 臺灣嘉義地方檢察署１１１年度偵字第４９４８號 最  後  事實審 法    院 臺灣嘉義地方法院 臺灣嘉義地方法院 臺灣嘉義地方法院  案    號 １１１年度嘉簡字第３６３、４３５號 １１１年度嘉簡字第３６３、４３５號 １１１年度嘉簡字第６９３號  判決日期 １１１年５月１７日 １１１年５月１７日 １１１年８月９日 確  定   判  決 法    院 臺灣嘉義地方法院 臺灣嘉義地方法院 臺灣嘉義地方法院  案    號 １１１年度嘉簡字第３６３、４３５號 １１１年度嘉簡字第３６３、４３５號 １１１年度嘉簡字第６９３號  判決確定日    期 １１１年６月２７日 １１１年６月２７日 １１１年９月１３日 是否為得易科罰金之案件  是 是 是  備          註  編號２至６所示５罪，嗣經本院以１１１年度聲字第８０３號裁定定應執行有期徒刑１０月確定（臺灣嘉義地方檢察署１１１年度執更字第８６３號）